臺灣新北地方法院刑事裁定
111年度毒聲字第344號
聲  請  人  臺灣新北地方檢察署檢察官
被      告  黃志明



上列被告因違反毒品危害防制條例案件（110年度毒偵字第7713
號、111年度撤緩毒偵字第44號），經檢察官聲請送觀察、勒戒
（111年度聲觀字第251號），本院裁定如下：
    主  文
甲○○施用第二級毒品，應送勒戒處所觀察、勒戒，其期間不得逾
貳月。
    理  由
一、聲請意旨略以：被告甲○○基於施用第二級毒品甲基安非他命
    之犯意，分別為下列犯行：㈠於民國110年1月5日9時許，在新
    北市○○區○○街000巷00號4樓住處內，以將第二級毒品甲基安
    非他命置入玻璃球內燒烤後吸食煙霧之方式，施用第二級毒
    品甲基安非他命1次；嗣於同（5）日11時許，在上址住處為
    警查獲，並扣得第二級毒品甲基安非他命8包（純質淨重共2
    .015公克）、吸食器1個，復經警採集其尿液送驗，檢驗結果
    呈安非他命、甲基安非他命陽性反應。㈡又於同年11月1日18
    時許，在新北市三重區重陽橋下加油站廁所內，以將第二級
    毒品甲基安非他命置入玻璃球內燒烤後吸食煙霧之方式，施
    用第二級毒品甲基安非他命1次；嗣於該（1）日19時許，在
    新北市三重區龍門路276號前為警查獲，並扣得吸食器1個，
    復經警採集其尿液送驗，檢驗結果呈安非他命、甲基安非他
    命陽性反應。爰依毒品危害防制條例第20條第1項及觀察勒
    戒處分執行條例第3條第1項之規定，聲請裁定將被告送勒戒
    處所觀察、勒戒等語。
二、按犯毒品危害防制條例第10條之罪者，檢察官應聲請法院裁
    定，或少年法院（地方法院少年法庭）應先裁定，令被告或
    少年入勒戒處所觀察、勒戒，其期間不得逾2月，同條例第2
    0條第1項定有明文。又未曾經觀察、勒戒之被告因施用毒品
    ，經檢察官依刑事訴訟法第253條之1第1項、第253條之2規
    定，為附命完成戒癮治療之緩起訴處分者，若被告於緩起訴
    期間未能履行所定條件，經檢察官撤銷緩起訴處分，因不等
    同曾受觀察、勒戒之處遇，自應回復原緩起訴處分不存在之
    狀態，由檢察官依現行法規定為相關處分，不得逕行起訴（
    最高法院110年度台非字第98號判決意旨參照）。
三、經查：
  ㈠被告於上開時、地施用第二級毒品甲基安非他命之事實，業
    據被告於警詢及偵查中坦承不諱（見110年度毒偵字第834號
    卷〈下稱毒偵字第834號卷〉第8頁反面、第36頁、第61頁反面
    ）、110年度毒偵字第7713號卷〈下稱毒偵字第7713號卷〉第8
    頁、第30頁），且其為警採集之尿液檢體，經送台灣檢驗科
    技股份有限公司濫用藥物實驗室以EIA酵素免疫分析法初驗
    及GC/MS 氣相層析質譜儀法、LC/MS/MS液相層析串聯質譜儀
    確認檢驗結果，均呈安非他命、甲基安非他命陽性反應，有
    該公司110年1月18日出具之濫用藥物檢驗報告（尿液檢體編
    號：Q0000000號）（見毒偵字第834號卷第50頁）、110年11
    月15日出具之濫用藥物檢驗報告（尿液檢體編號：C0000000
    號）（見毒偵字第7713號第34頁）、新北市政府警察局受採
    集尿液檢體人姓名及檢體編號對照表（見毒偵字第834號卷
    第51頁、毒偵字第7713號第11頁）在卷可稽，並有勘查採證
    同意書（見毒偵字第834號第19頁）、台灣尖端先進生技醫
    藥股份有限公司110年2月23日出具之毒品證物鑑定分析報告
    濫用藥物檢驗報告（見毒偵字第834號第56頁）、新北市政
    府警察局刑事檢察大隊搜索扣押筆錄暨扣押物品目錄表（見
    毒偵字第834號第12、13、15頁）、查獲現場及扣押物品照
    片（見毒偵字第834號第34頁、毒偵字第7713號第21頁）、
    新北市政府三重分局搜索扣押筆錄暨扣押物品目錄表（見毒
    偵字第7713號第12至14頁）、新北市政府三重分局查獲施用
    （持有）毒品案件經過情形紀錄表（見毒偵字第7713號第20
    頁）、臺北榮民總醫院110年12月7日北榮毒鑑字第C0000000
    號毒品成分鑑定書（見毒偵字第7713號第38頁）附卷可參，
    復有前開甲基安非他命8包、吸食器2個扣案可證，足認被告
    之自白與事實相符，堪予採信，其施用第二級毒品之犯行應
    均堪認定。
  ㈡又被告未曾因施用毒品案件，而受觀察、勒戒或強制戒治處
    分之執行完畢；另被告如聲請意旨㈠所示施用毒品犯行，曾
    經臺灣新北地方檢察署檢察官以110年度毒偵字第834號為附
    命完成戒癮治療之緩起訴處分確定，緩起訴期間自110年5月
    4日起至111年11月3日止，惟因其未及完成戒癮治療療程，
    即因緩起訴期間內故意另犯他案，經同署檢察官以110年度
    撤緩字第350號撤銷前開緩起訴處分確定，有上揭緩起訴處
    分書、撤銷緩起訴處分書及臺灣高等法院被告前案紀錄表存
    卷可查，揆諸前揭說明，被告前開附命完成戒癮治療之緩起
    訴處分經撤銷後，因不等同曾受觀察、勒戒之處遇，自應回
    復原緩起訴處分不存在之狀態。準此，被告犯本案2次施用
    毒品犯行前，既未曾受觀察、勒戒或強制戒治之執行完畢，
    依上開說明，即與毒品危害防制條例第20條第1項應令入勒
    戒處所觀察、勒戒之規定相符。
　㈢從而，檢察官審酌上情，認原緩起訴處分既因被告另犯他案
    而經撤銷，不宜再予被告為附命完成戒癮治療之緩起訴處分
    ，而就被告如聲請意旨㈠、㈡所示之施用第二級毒品犯行，向
    本院聲請裁定令被告入勒戒處所觀察、勒戒，核屬檢察官適
    法職權之行使，並未有何違反立法目的或悖於比例原則等裁
    量踰越、裁量濫用或裁量怠惰之情事，是檢察官之聲請洵屬
    有據，應予准許。　　
四、依毒品危害防制條例第20條第1項、觀察勒戒處分執行條例
    第3條第1項，裁定如主文。
中　　華　　民　　國　　111 　年　　10　　月　　12　　日
                  刑事第十一庭　法　官　郭峻豪
上列正本證明與原本無異。
如不服本裁定，應於裁定送達後五日內敘明抗告理由，向本院提
出抗告狀。
                                書記官  方志淵
中　　華　　民　　國　　111 　年　　10　　月　　14　　日